【裁判字號】    94,易,1456
【裁判日期】    950530
【裁判案由】    毒品危害防制條例
【裁判全文】
臺灣板橋地方法院刑事判決              94年度易字第1456號
公  訴  人  臺灣板橋地方法院檢察署檢察官
被      告  甲○○
???????????號3 樓.
上列被告因違反毒品危害防制條例案件，經檢察官提起公訴（94
年度毒偵字第5387號、94年度核退偵字第1046號、94年度核退毒
偵字第2010、2079號），暨移送併案審理（95年度毒偵字第1615
號），本院改依簡式審理程序，判決如下：
    主  文
甲○○連續施用第二級毒品，累犯，處有期徒刑拾月。
扣案之毒品安非他命壹小包（淨重壹點肆公克）、安非他命殘
渣袋壹個（其內所含之毒品安非他命成分量微，已難與塑膠袋析
離秤重）均沒收銷燬之；吸食器貳組沒收。
    事  實
一、甲○○前曾因偽造文書案件，經本院於民國90年7 月10日以
    89年度訴字第1974號判決，判處有期徒刑6 月確定，入監執
    行至91年4 月14日縮刑期滿執行完畢。又曾於89年間因施用
    毒品案件，經本院以90年度毒聲字第544 號裁定送觀察、勒
    戒後，認無繼續施用毒品之傾向，而由本院於90年5 月28日
    以89年度毒偵字第7602號為不起訴處分確定；復於92年間因
    施用毒品案件，經本院於92年度毒聲字第1025號裁定送觀察
    、勒戒後，認無繼續施用毒品之傾向，而由本院於92年10月
    9 日以92年度毒偵緝字第441 號為不起訴處分確定。詎其猶
    不知悛悔，仍基於施用第二級毒品之概括犯意，自94年初某
    日起至95年2 月9 日某時止，連續在臺北縣土城市○○路29
    5 巷16弄62號3 樓租屋處、臺北縣中和市○○路62號前等處
    ，以將毒品安非他命置於玻璃球吸食器內，以火點燃燒烤成
    煙以吸食氣體之方式，施用毒品安非他命多次。嗣分別為警
    於94年6 月7 日上午7 時40分許，在臺北縣板橋市○○路○
    段218 號帝苑旅館702 室內查獲，並扣得甲○○友人張惠卿
    所有之毒品安非他命1 小包（淨重1 公克）及吸食器1 組；
    又為警於94年7 月5 日凌晨4 時許，在臺北縣土城市○○街
    69 巷6號查獲，並扣得甲○○友人蔡學文所有之毒品安非他
    命2 小包（共毛重5.7 公克）及吸食器1 組。又為警於94年
    7 月25日下午4 時20分許，在臺北縣中和市○○路62號前查
    獲，並扣得其所有之毒品安非他命1 小包（淨重1.34公克）
    及供其施用毒品所用之吸食器1 組。又為警於94年9 月17日
    晚上7 時30分許，在臺北縣永和市○○路256 號內查獲，並
    扣得甲○○友人綽號「阿德」所有之毒品安非他命2 小包（
    計淨重0.9 公克）及吸食器1 個。再為警於95年2 月9 日下
    午4 時30分許，在臺北縣中和市○○路455 號5 樓之9 居住
    處查獲，並扣得甲○○所有之毒品安非他命殘渣袋1 個（其
    內所含之毒品安非他命成分量微，已難與塑膠袋析離秤重）
    及供其施用毒品所用之吸食器1 組。
二、案經臺北縣政府警察局海山分局、土城分局、永和分局分別
    報請臺灣板橋地方法院檢察署檢察官偵查起訴，暨移送併案
    審理。本院於準備程序進行中，被告就被訴事實為有罪之陳
    述，經告知被告簡式審判程序之旨，並聽取當事人之意見後
    ，裁定進行簡式審判程序。
    理  由
一、上揭犯罪事實，業據被告甲○○於本院準備程序中與審理時
    均坦認不諱，而其先後經警查獲後所採集之尿液檢體經送驗
    結果皆呈安非他命類陽性反應乙節，分別有臺灣檢驗科技股
    份有限公司於94年6 月22日、94年7 月20日、94年8 月12日
    、94年10月6 日、95年2 月25日出具之濫用藥物尿液檢驗報
    告計5 件在卷可稽（各附於臺灣板橋地方法院檢察署94年度
    核退毒偵字第2010號偵查卷宗第3 頁、同上署94年度核退毒
    偵字第2079號偵查卷宗第11頁、同上署94年度核退偵字第10
    46號偵查卷宗第3 頁、同上署94年度毒偵字第5387號偵查卷
    宗第49頁及本院卷宗內）；此外，並有如事實欄所示之毒品
    安非他命、安非他命殘渣袋、吸食器等物扣案可資佐證，足
    見被告所為上揭不利於己之自白，核與事實相符，應堪信實
    。次查，被告前曾於89年間因施用毒品案件，經本院以90年
    度毒聲字第544 號裁定送觀察、勒戒後，認無繼續施用毒品
    之傾向，而由本院於90年5 月28日以89年度毒偵字第7602號
    為不起訴處分確定；復於92年間因施用毒品案件，經本院於
    92年度毒聲字第1025號裁定送觀察、勒戒後，認無繼續施用
    毒品之傾向，而由本院於92年10月9 日以92年度毒偵緝字第
    44 1號為不起訴處分確定等情，亦有臺灣板橋地方法院檢察
    署89年度毒偵字第7602號、92年度毒偵緝字第441 號不起訴
    處分書共2 件及臺灣高等法院被告前案紀錄表各1 件在卷可
    參（均附於本院卷宗內）。綜上，本件事證明確，被告連續
    施用第二級毒品安非他命之犯行，洵堪認定，應予依法論科
    。
二、核被告甲○○所為，係犯毒品危害防制條例第10條第2 項之
    施用第二級毒品罪。被告施用前後非法持有毒品之低度行為
    ，應為施用之高度行為所吸收，不另論罪。被告先後多次施
    用第二級毒品安非他命，時間緊接，且所犯構成要件相同，
    顯係基於概括犯意而為，為連續犯，應依法論以一罪，並加
    重其刑。起訴書雖僅敘及被告於94年初某時起至同年9 月14
    日晚上10時止，在臺北縣土城市○○路295 巷16弄62號3 樓
    租屋處，施用第二級毒品安非他命多次之犯行，惟被告前開
    其餘施用第二級毒品安非他命之犯行，業經被告於本院準備
    程序中與審理時均自白不諱，且經檢察官移送本院併案審理
    ，與業經起訴部分有連續犯之裁判上一罪關係，為起訴效力
    所及，本院自得併予審究，附此敘明。再查，被告前有如事
    實欄所示之論罪科刑執行情形，有前揭臺灣高等法院被告前
    案紀錄表在卷可按，其於有期徒刑之執行完畢後，5 年內再
    犯本件有期徒刑以上之罪，為累犯，應依法遞予加重其刑。
    爰審酌被告之素行狀況，及前已有施用毒品紀錄經觀察、勒
    戒後，竟又再次施用毒品，顯見其戒除毒癮之意志力薄弱，
    並考量施用毒品乃自戕行為，所生危害非鉅，再參以被告已
    坦承犯行深具悔誤等一切情狀，量處如主文所示之刑，以資
    懲儆。
三、扣案之安非他命1 小包（淨重1.34公克，係於94年7 月25日
    下午4 時20分許在臺北縣中和市○○路62號前查獲者），為
    查獲之毒品，及安非他命殘渣袋1 個（係於95年2 月9 日下
    午4 時30分許在臺北縣中和市○○路455 號5 樓之9 居住處
    查獲者），其內之毒品安非他命成分已難與塑膠袋析離秤重
    ，應以毒品視之，均應依毒品危害防制條例第18條第1 項前
    段規定，不問屬於犯人與否，沒收銷燬之。另扣案之吸食器
    共2 組（其中1 組係於94年7 月25日下午4 時20分許在臺北
    縣中和市○○路62號前查獲者，另1 組係於95年2 月9 日下
    午4 時30分許在臺北縣中和市○○路455 號5 樓之9 居住處
    查獲者），皆係被告所有供犯本件施用毒品犯罪所用之物，
    業據被告供陳在卷（參本院卷宗95年4 月21日準備程序筆錄
    第3 頁），均應依刑法第38條第1 項第2 款規定宣告沒收。
    至扣案之安非他命1 小包（淨重1 公克）、吸食器1 組《以
    上二者係於94年6 月7 日上午7 時40分許在臺北縣板橋市○
    ○路○ 段218 號帝苑旅館702 室內查獲者》、安非他命2 小
    包（共毛重5.7 公克）、吸食器1 組《以上二者係於94年7
    月5 日凌晨4 時許在臺北縣土城市○○街69巷6 號查獲者》
    、安非他命2 小包（計淨重0.9 公克）、吸食器1 個《以上
    二者係於94年9 月17日晚上7 時30分許在臺北縣永和市○○
    路256 號內查獲者》，被告辯稱分別為其友人張惠卿、蔡學
    文、綽號「阿德」所有之物，非其所有之物，業據被告供陳
    在卷（參本院卷宗95年4 月21日準備程序筆錄第3 頁），亦
    無證據證明確為被告所有供犯本件犯罪所用之物，爰不於此
    宣告沒收，附此敘明。
據上論斷，應依刑事訴訟法第273 條之1 第1 項、第299 條第1
項前段、毒品危害防制條例第10條第2 項、第18條第1 項前段，
刑法第11條前段、第56條、第38條第1 項第2 款、第47條，判決
如主文。
本案經檢察官張慶林到庭執行職務。
中    華    民    國    95    年    5     月    30    日
                  刑事第十二庭  法  官  陳  靜  茹
以上正本證明與原本無異
如不服本判決應於送達後10日內向本院提出上訴狀
                                書記官  廖  美  紅
中    華    民    國    95    年    6     月    1     日
附錄本案論罪科刑法條全文
毒品危害防制條例第10條
施用第一級毒品者，處六月以上五年以下有期徒刑。
施用第二級毒品者，處三年以下有期徒刑。


司法院資訊處製作；財團法人民間司法改革基金會備份。
